【裁判字號】    95,訴,407
【裁判日期】    950711
【裁判案由】    毒品危害防制條例
【裁判全文】
臺灣士林地方法院刑事判決               95年度訴字第407號
公  訴  人  臺灣士林地方法院檢察署檢察官
被      告  乙○○
上列被告因毒品危害防制條例案件，經檢察官提起公訴（95年度
毒偵字第449 號、606 號）及臺灣基隆地方法院檢察署檢察官移
送併案審理（95年度毒偵字第520 號、814 號），被告於本院準
備程序中就被訴之事實為有罪之陳述，經本院合議庭裁定改由受
命法官獨任依簡式審判程序審理並判決如下：
    主  文
乙○○連續施用第一級毒品，處有期徒刑捌月；扣案之海洛因貳
包（壹包淨重為零點肆貳公克、另壹包毛重為零點參公克）沒收
銷燬，注射針筒壹支、止血帶壹條、殘渣袋壹只、吸管壹支、生
理食鹽水壹瓶沒收。又連續施用第二級毒品，處有期徒刑肆月。
應執行有期徒刑拾月；扣案之海洛因貳包（壹包淨重為零點肆貳
公克、另壹包毛重為零點參公克）沒收銷燬，注射針筒壹支、止
血帶壹條、殘渣袋壹只、吸管壹支、生理食鹽水壹瓶沒收。
    事   實
一、乙○○前因施用第1 級毒品海洛因及第2 級毒品安非他命案
    件，經依本院93年度毒聲字第382 號裁定送觀察、勒戒後，
    認有繼續施用毒品之傾向，復依本院93年度毒聲字第468號
    裁定令入戒治處所施以強制戒治1 年，嗣戒治滿6個月以上
    ，經評定戒治處遇成效為合格，已無繼續戒治之必要，於民
    國94年6 月21日釋放出所，並由臺灣士林地方法院檢察署檢
    察官於94年6月28日以94年度戒毒偵字第52號為不起訴處分
    確定。詎仍未悔改，於前案強制戒治執行完畢釋放後5年內
    ，復基於施用第1級毒品海洛因之概括犯意，自94年11月上
    旬起至同年12月7 日止，及95年2 月20日、21日連續在臺北
    縣三重市及板橋市○○路之某不詳年籍姓名朋友住處，及基
    隆市○○區○○路249巷193號3樓，以針筒注射之方式，施
    用第1 級毒品海洛因多次。另基於施用第2級毒品安非他命
    之概括犯意，於94年12月7 日、95年2 月20日、95年2 月21
    日，連續在臺北縣板橋市○○路朋友住處，及基隆市○○區
    ○○路249 巷193 號3 樓，以安非他命置於吸食器內燒烤，
    吸食其產生煙霧之方式，施用第2 級毒品安非他命多次。嗣
    於94年11月14日上午10時許，在基隆市○○區○○ 路100 號
    前時，為警臨檢查獲，並當場起獲第1 級毒品海洛因1 包（
    淨重0.42公克）、注射針筒2 支、止血帶1 條、殘渣袋1 只
    、削尖吸管1 支、生理食鹽水1 瓶等物，以及於94年12月9
    日下午1 時30分許，在基隆市○○區○○ 路與孝2 路口時，
    為警臨檢查獲，並當場起獲第1 級毒品海洛因1 包（毛重0.
    3 公克），及經警於95年2 月21日晚上8 時30分許在基隆市
    暖暖區○○路249 巷193 號3 樓搜索查獲。
二、案經基隆市警察局第1分局報告臺灣基隆地方法院檢察署呈
    請臺灣高等法院檢察署移轉臺灣士林地方法院檢察署檢察官
    偵查起訴及臺灣基隆地方法院檢察署檢察官移送併辦。
    理  由
一、上揭犯罪事實，業據被告於本院審理時坦承不諱，而被告經
    警分別於94年11月14日、94年12月9 日、95年2 月21日查獲
    採尿，經送台灣尖端先進生技醫藥股份有限公司及臺灣檢驗
    科技股份有限公司以氣相層析質譜儀檢驗法鑑驗結果，分別
    呈嗎啡陽性反應、安非他命類陽性反應及嗎啡陽性反應、安
    非他命類陽性反應及嗎啡陽性反應，有台灣尖端先進生技醫
    藥股份有限公司94年11月25日、94年12月16日濫用藥物檢驗
    報告2 紙及臺灣檢驗科技股份有限公司95年3 月17日編號
    CH/ 2006/30142號濫用藥物尿液檢驗報告1 紙，分別附在偵
    查卷可稽，另查獲之毒品2 包經檢驗亦呈嗎啡、海洛因反應
    ，有基隆市警察局第1 分局延平街派出所查獲毒品初步鑑驗
    報告單1 紙，及法務部調查局調科壹字第320003384 號鑑定
    通知書1 紙分別附於偵查卷內可稽，是被告自白連續施用第
    1 級毒品海洛因及第2 級毒品安非他命，應認與事實相符，
    而可採信，前開事實應堪認定。又被告前因施用毒品案件，
    經本院裁定強制戒治，令入戒治處所施以強制戒治1 年，
    嗣戒治滿6 個月以上，經評定戒治處遇成效為合格，已無繼
    續戒治之必要，於94年6 月21日釋放出所，有臺灣高等法院
    被告全國前案紀錄表在卷可稽，是被告本次係於強制戒治執
    行完畢釋放後5 年內，再犯施用毒品罪，自應依法追訴處罰
    。
二、核被告所為，係犯毒品危害防制條例第10條第1 項之施用第
    1 級毒品罪及第10條第2 項之施用第2 級毒品罪。按被告行
    為後，刑法第2 條法律變更適用及第51條定應執行刑及第56
    條連續犯之規定，已於94年1 月7 日經立法院修正三讀通過
    ，總統命令公布，於95年7 月1 日施行，該法第2 條係規範
    行為後法律變更適用所生新舊法律比較適用之準據法，於新
    法施行後，應適用新法第2 條第1 項之規定，為「從舊從輕
    」之比較。被告行為後，刑法第56條連續犯之規定，業於94
    年1 月7 日修正公布刪除，並於95年7 月1 日施行，則被告
    之犯行，因行為後新法業已刪除連續犯之規定，此刪除雖非
    犯罪構成要件之變更，但顯已影響行為人刑罰之法律效果，
    自屬法律有變更，依新法第2 條第1 項規定，比較新、舊法
    結果，仍應適用較有利於被告之行為時法律即舊法論以連續
    犯（最高法院95年第8 次刑事庭會議決議參照）。又修正前
    刑法第51條規定：「數罪併罰，分別宣告其罪之刑，依左列
    各款定其應執行者：」其中第5 款規定：「宣告多數有期徒
    刑者，於各刑中之最長期以上，各刑合併之刑期以下，定其
    刑期。但不得逾二十年。」修正後刑法第51條第5 款規定：
    「宣告多數有期徒刑者，於各刑中之最長期以上，各刑合併
    之刑期以下，定其刑期。但不得逾三十年。」比較結果，修
    正後刑法並非較有利於行為人，依刑法第2 條第1 項前段之
    規定，仍應依修正前刑法，定其應執行之刑。被告因施用第
    1 級毒品海洛因而持有第1 級毒品海洛因之低度行為，為施
    用之高度行為所吸收，不另論罪。又被告先後多次施用毒品
    海洛因及先後多次施用毒品安非他命之犯行，時間緊接，犯
    罪構成要件相同，顯係基於概括犯意而為，應依修正前刑法
    第56條連續犯之規定，論以施用第1 級毒品1 罪及第2 級毒
    品1 罪，並加重其刑。又起訴書雖僅敘及被告於94年11月上
    旬起至同年12月7 日止有施用第1 級及第2 級毒品之犯行，
    而未記載被告於95年2 月20日及21日，另有施用第1 級及第
    2 級毒品之犯行，然此部分與已起訴論罪之犯行間具有連續
    犯之裁判上1 罪關係，應為起訴效力所及，本院自應併予審
    究。爰審酌被告已有施用毒品之前科，且經觀察、勒戒及強
    制戒治之治療程序，仍無法戒除毒癮復又觸犯本件犯行，顯
    示其無戒絕之決心，及施用毒品係傷害自身健康，所生危害
    非鉅，等一切情狀，量處如主文所示之刑，並依修正前刑法
    第51條第5 款之規定，定其應執行之刑。扣案之第1 級毒品
    海洛因2 包（1 包淨重為0.42公克、另1 包毛重為0.3 公克
    ），應依毒品危害防制條例第18條第1 項前段沒收銷燬，注
    射針筒1 支、止血帶1 條、殘渣袋1 只、吸管1 支、生理食
    鹽水1 瓶為被告所有供犯罪所用之物，業據被告供明，應依
    刑法第38條第1 項第2 款宣告沒收。至於扣案之另1 支注射
    針筒係屬甲○○所有且係供甲○○施打毒品所用，爰不宣告
    沒收，併此敘明。
據上論斷，應依刑事訴訟法第273 條之1 第1 項、第299 條第1
項前段，毒品危害防制條例第10條第1 項、第2 項、第18條第1
項前段，修正後刑法第2 條第1 項前段、刑法11條、第38條第1
項第2 款、修正前刑法第56條、修正前刑法第51條第5 款，判決
如主文。
本案經檢察官盧美如到庭執行職務。
中    華    民    國    95    年    7     月    11    日
                  刑事第一庭法  官  賴邦元
以上正本證明與原本無異。
如不服本判決，應於判決送達後10日內，向本院提出上訴狀。
                            書記官  游意婷
中    華    民    國    95    年    7     月    11    日
毒品危害防制條例第10條
施用第一級毒品者，處 6 月以上 5 年以下有期徒刑。
施用第二級毒品者，處 3 年以下有期徒刑。


司法院資訊處製作；財團法人民間司法改革基金會備份。
